Config:
  hfst:
    Gen: ../../../src/generator-gt-norm.hfst
    Morph: ../../../src/analyser-gt-norm.hfst
  xerox:
    Gen: ../../../src/generator-gt-norm.xfst
    Morph: ../../../src/analyser-gt-norm.xfst
    App: lookup

Tests:
  
  Verb - nipâ - help : # Ordinary VAI verb - full paradigm
     
     nipâw+V+IA+Imp+Imm+2Sg: nipâ
     nipâw+V+IA+Imp+Imm+2Pl: nipâk
     nipâw+V+IA+Imp+Imm+12Pl: nipâtân
     
     nipâw+V+IA+Imp+Del+2Sg: nipâhkan
     nipâw+V+IA+Imp+Del+2Pl: nipâhkêk
     nipâw+V+IA+Imp+Del+12Pl: nipâhkahk
     
     nipâw+V+IA+Ind+Prs+1Sg: ninipân
     nipâw+V+IA+Ind+Prs+2Sg: kinipân
     nipâw+V+IA+Ind+Prs+3Sg: nipâw
     nipâw+V+IA+Ind+Prs+3oSg: nipâyiwa
     nipâw+V+IA+Ind+Prs+1Pl: ninipânân
     nipâw+V+IA+Ind+Prs+12Pl: kinipânaw
     nipâw+V+IA+Ind+Prs+2Pl: kinipânâwâw
     nipâw+V+IA+Ind+Prs+3Pl: nipâwak
     nipâw+V+IA+Ind+Prs+3oPl: nipâyiwa
     
     nipâw+V+IA+Ind+Prt+1Sg: nikî-nipân
     nipâw+V+IA+Ind+Prt+2Sg: kikî-nipân
     nipâw+V+IA+Ind+Prt+3Sg: kî-nipâw
     nipâw+V+IA+Ind+Prt+3oSg: kî-nipâyiwa
     nipâw+V+IA+Ind+Prt+1Pl: nikî-nipânân
     nipâw+V+IA+Ind+Prt+12Pl: kikî-nipânaw
     nipâw+V+IA+Ind+Prt+2Pl: kikî-nipânâwâw
     nipâw+V+IA+Ind+Prt+3Pl: kî-nipâwak
     nipâw+V+IA+Ind+Prt+3oPl: kî-nipâyiwa
     
     nipâw+V+IA+Ind+Fut+Def+1Sg: nika-nipân
     nipâw+V+IA+Ind+Fut+Def+2Sg: kika-nipân
     nipâw+V+IA+Ind+Fut+Def+3Sg: ka-nipâw
     nipâw+V+IA+Ind+Fut+Def+3oSg: ka-nipâyiwa
     nipâw+V+IA+Ind+Fut+Def+1Pl: nika-nipânân
     nipâw+V+IA+Ind+Fut+Def+12Pl: kika-nipânaw
     nipâw+V+IA+Ind+Fut+Def+2Pl: kika-nipânâwâw
     nipâw+V+IA+Ind+Fut+Def+3Pl: ka-nipâwak
     nipâw+V+IA+Ind+Fut+Def+3oPl: ka-nipâyiwa
     
     nipâw+V+IA+Ind+Fut+Int+1Sg: niwî-nipân
     nipâw+V+IA+Ind+Fut+Int+2Sg: kiwî-nipân
     nipâw+V+IA+Ind+Fut+Int+3Sg: wî-nipâw
     nipâw+V+IA+Ind+Fut+Int+3oSg: wî-nipâyiwa
     nipâw+V+IA+Ind+Fut+Int+1Pl: niwî-nipânân
     nipâw+V+IA+Ind+Fut+Int+12Pl: kiwî-nipânaw
     nipâw+V+IA+Ind+Fut+Int+2Pl: kiwî-nipânâwâw
     nipâw+V+IA+Ind+Fut+Int+3Pl: wî-nipâwak
     nipâw+V+IA+Ind+Fut+Int+3oPl: wî-nipâyiwa
     
     nipâw+V+IA+Cnj+Prs+1Sg: ê-nipâyân
     nipâw+V+IA+Cnj+Prs+1Sg: ênipâyân
     nipâw+V+IA+Cnj+Prs+2Sg: ê-nipâyan
     nipâw+V+IA+Cnj+Prs+2Sg: ênipâyan
     nipâw+V+IA+Cnj+Prs+3Sg: ê-nipât
     nipâw+V+IA+Cnj+Prs+3Sg: ênipât
     nipâw+V+IA+Cnj+Prs+3oSg: ê-nipâyit
     nipâw+V+IA+Cnj+Prs+3oSg: ênipâyit
     nipâw+V+IA+Cnj+Prs+1Pl: ê-nipâyâhk
     nipâw+V+IA+Cnj+Prs+1Pl: ênipâyâhk
     nipâw+V+IA+Cnj+Prs+12Pl: ê-nipâyahk
     nipâw+V+IA+Cnj+Prs+12Pl: ênipâyahk
     nipâw+V+IA+Cnj+Prs+2Pl: ê-nipâyêk
     nipâw+V+IA+Cnj+Prs+2Pl: ênipâyêk
     nipâw+V+IA+Cnj+Prs+3Pl: ê-nipâcik
     nipâw+V+IA+Cnj+Prs+3Pl: ênipâcik

     nipâw+V+IA+Cnj+Prt+1Sg: ê-kî-nipâyân
     nipâw+V+IA+Cnj+Prt+1Sg: êkî-nipâyân
     nipâw+V+IA+Cnj+Prt+2Sg: ê-kî-nipâyan
     nipâw+V+IA+Cnj+Prt+2Sg: êkî-nipâyan
     nipâw+V+IA+Cnj+Prt+3Sg: ê-kî-nipât
     nipâw+V+IA+Cnj+Prt+3Sg: êkî-nipât
     nipâw+V+IA+Cnj+Prt+3oSg: ê-kî-nipâyit
     nipâw+V+IA+Cnj+Prt+3oSg: êkî-nipâyit
     nipâw+V+IA+Cnj+Prt+1Pl: ê-kî-nipâyâhk
     nipâw+V+IA+Cnj+Prt+1Pl: êkî-nipâyâhk
     nipâw+V+IA+Cnj+Prt+12Pl: ê-kî-nipâyahk
     nipâw+V+IA+Cnj+Prt+12Pl: êkî-nipâyahk
     nipâw+V+IA+Cnj+Prt+2Pl: ê-kî-nipâyêk
     nipâw+V+IA+Cnj+Prt+2Pl: êkî-nipâyêk
     nipâw+V+IA+Cnj+Prt+3Pl: ê-kî-nipâcik
     nipâw+V+IA+Cnj+Prt+3Pl: êkî-nipâcik
     
     nipâw+V+IA+Cnj+Fut+Int+1Sg: ê-wî-nipâyân
     nipâw+V+IA+Cnj+Fut+Int+1Sg: êwî-nipâyân
     nipâw+V+IA+Cnj+Fut+Int+2Sg: ê-wî-nipâyan
     nipâw+V+IA+Cnj+Fut+Int+2Sg: êwî-nipâyan
     nipâw+V+IA+Cnj+Fut+Int+3Sg: ê-wî-nipât
     nipâw+V+IA+Cnj+Fut+Int+3Sg: êwî-nipât
     nipâw+V+IA+Cnj+Fut+Int+3oSg: ê-wî-nipâyit
     nipâw+V+IA+Cnj+Fut+Int+3oSg: êwî-nipâyit
     nipâw+V+IA+Cnj+Fut+Int+1Pl: ê-wî-nipâyâhk
     nipâw+V+IA+Cnj+Fut+Int+1Pl: êwî-nipâyâhk
     nipâw+V+IA+Cnj+Fut+Int+12Pl: ê-wî-nipâyahk
     nipâw+V+IA+Cnj+Fut+Int+12Pl: êwî-nipâyahk
     nipâw+V+IA+Cnj+Fut+Int+2Pl: ê-wî-nipâyêk
     nipâw+V+IA+Cnj+Fut+Int+2Pl: êwî-nipâyêk
     nipâw+V+IA+Cnj+Fut+Int+3Pl: ê-wî-nipâcik
     nipâw+V+IA+Cnj+Fut+Int+3Pl: êwî-nipâcik

     nipâw+V+IA+Fut+Cond+1Sg: nipâyâni
     nipâw+V+IA+Fut+Cond+2Sg: nipâyani
     nipâw+V+IA+Fut+Cond+3Sg: nipâci
     nipâw+V+IA+Fut+Cond+3oSg: nipâyici
     nipâw+V+IA+Fut+Cond+1Pl: nipâyâhki
     nipâw+V+IA+Fut+Cond+12Pl: nipâyahko
     nipâw+V+IA+Fut+Cond+2Pl: nipâyêko
     nipâw+V+IA+Fut+Cond+3Pl: nipâtwâwi
     nipâw+V+IA+Fut+Cond+3oPl: nipâyici